【裁判字號】    89,交易,184
【裁判日期】    900104
【裁判案由】    過失傷害
【裁判全文】
臺灣屏東地方法院刑事判決                        八十九年度交易字第一八四號
    公  訴  人  臺灣屏東地方法院檢察署檢察官
    被      告  甲○○
    被      告  乙○○
右列被告等因過失傷害案件，經檢察官提起公訴（八十九年度偵字第五四九九號），
本院判決如左：
    主  文
甲○○因過失傷害人，處拘役肆拾日，如易科罰金，以佰元折算壹日，緩刑貳年。
乙○○因過失傷害人，處拘役伍拾玖日，如易科罰金，以佰元折算壹日，緩刑貳年
。
    事  實
甲○○於民國（下同）八十九年六月二十日二十一時許，駕駛車牌號碼ＸＷＨ－四七
八號機車，沿屏東縣內埔鄉○○路由老埤村往內埔村方向行駛，途經昇華路老振檳榔
攤前時，本應注意在市區道路行車，時速不得超過四十公里及應注意車前狀況，且依
當時情形，又無不能注意之情形，乃竟未遵守上揭速率限制，亦疏於注意車前狀況，
而以時速五十公里之速度行駛，適有行人乙○○於該處欲穿越該路往老振檳榔灘方向
步行，亦疏未注意左右方有無來車而恣意穿越該路，致甲○○見狀煞車不及而撞及乙
○○，甲○○與乙○○均因而倒地，並各受有頭部外傷併顏面骨折及頭部外傷與背部
、右上肢之擦傷等傷害。案經甲○○、乙○○訴由屏東縣警察局內埔分局移送臺灣屏
東地方法院檢察署檢察官偵查起訴。
    理  由
一、訊據被告甲○○供認有於前揭時地超速駕車肇事，並撞傷告訴人即被告乙○○之
    事實不諱，核與告訴人即被告乙○○於警訊時及偵審中指訴之情節相符，並有現
    場圖、現場照片可稽；被告乙○○雖對於前開時地，於案發時在越過前開馬路至
    老振檳榔攤時遭被告甲○○撞及之事實已陳明無誤，惟辯稱係因被告甲○○車速
    太快，致其於遭撞擊前無法發現被告甲○○所騎之機車，而不及閃避等語。然查
    ，前述事發路段人車稀少，且照明設備不佳，並為一筆直之道路，而被告甲○○
    所騎機車於倒地後之刮地痕僅長約十點三公尺，此已經被告甲○○陳明，並經證
    人即到場處理警員史習賢結證無誤，亦為被告乙○○所不否認，復有現場照片及
    現場圖可資佐證，應堪認定此部分事實，並不足認被告甲○○於案發時之車速超
    越其所供承之每小時五十公里，則以衡情被告甲○○騎車行經該路段時應已打開
    車燈，且其速度並未超過速限太多，則被告乙○○於穿越該路時，只要稍加注意
    ，顯然可以因被告甲○○機車之燈光及引擎聲響而發現被告甲○○之機車駛近，
    並加速或減緩其行進速度，以避免與被告甲○○之機車相撞，然被告乙○○卻稱
    其於遭撞擊前未曾發現被告甲○○之機車，則其於穿越該路時，顯然未曾注意左
    右方之來車；而告訴人等各受有前述之傷害，復各行政院衛生署屏東醫院、高雄
    醫學院附設中和紀念醫院、阮綜合醫院及屏東基督教醫院醫師所出具之診斷證明
    書在卷可資佐証。
二、按「駕駛人在市區道路行車，時速不得超過四十公里」、「應注意車前狀況，並
    隨時採取必要之安全措施」及「行人在未設有行人穿越道亦未禁止穿越之路段穿
    越道路時，應注意左右無來車，始得小心迅速穿越」，道路交通安全規則第九十
    三條一項第一款前段、第九十四條第三項及第一百三十四條第五款亦有明文。經
    查肇事路段係屬市區道路，行車速度時速自不得超過四十公里，此有警卷所附之
    交通事故調查報告表可憑，被告甲○○於右揭時地駕車本應注意上揭規定，且依
    當時情形，又無不能注意之情形，乃竟疏於注意，以時速五十公里之速度行車，
    復未警戒車前狀況，採取適當之安全措施，致肇事使告訴人受傷，其有過失，已
    經明顯，而被告乙○○為行人，於穿越上述道路時，疏未注意左右方之來車即貿
    然穿越，已如前述，因而致告訴人即被告甲○○閃避不及而撞上，其有過失，亦
    已明顯，且本件交通事故經送請台灣省高屏澎區車輛行車事故鑑定委員會鑑定結
    果，亦同此見解，並認被告乙○○之過失行為為肇事主因，被告甲○○之過失行
    為為肇事次因，此有該會於八十九年十一月二十四日以高屏澎鑑字第八九一七一
    六號函附之鑑定意見書附卷足稽，應堪採認。告訴人等因本件車禍受傷，與被告
    等之過失行為間並有相當因果關係。事證明確，被告過失傷害之犯行已堪認定。
三、核被告甲○○、乙○○所為，均係犯刑法第二百八十四條第一項前段之普通過失
    傷害罪。審酌被告等均無前科，此有其二人之前科表為憑，素行良好、被告乙○
    ○之過失為本件事故發生之主因，被告甲○○之過失為本件事故發生之次因、被
    告即告訴人甲○○所受之傷為頭部外傷併顏面骨折，被告即告訴人乙○○所受之
    傷為頭部外傷與背部、右上肢之擦傷，被告甲○○所受之傷顯較被告乙○○者為
    重、被告甲○○犯後坦承過失，並當庭表示願無條件和解之意等一切情狀，爰各
    量處如主文所示之刑，並均諭知易科罰金之折算標準。又被告等雖均未與告訴人
    等達成和解，然被告等前均未曾受刑之宣告，已如前述，且本案之發生係因被告
    等一時偶發之過失行為，而被告二人亦均已因本件交通事故受有傷害，應堪認被
    告二人均已自本件事故中得取教訓，均無再犯之虞，本院因認被告等所受刑之宣
    告，均以暫不執行為當，爰均併予宣告緩刑二年，以啟自新。
據上論斷，應依刑事訴訟法第二百九十九條第一項前段，刑法二百八十四條第一項前
段、第四十一條、第七十四條第一款，罰金罰鍰提高標準條例第一條前段、第二條，
判決如主文。
本案經檢察官蔡榮龍到庭執行職務。
中      華      民      國      九十      年    一    月    四    日
                                  臺灣屏東地方法院刑事第二庭
                                          法  官    莊鎮遠
右正本證明與原本無異。
對於本判決如有不服應於收受送達後十日內向本院提出上訴書狀上訴於台灣高等法院
高雄分院並按他造當事人之人數附具繕本。
                                          書記官    吳光璵
中      華      民      國     九十       年    一    月    四    日
附錄本判決論罪之法條：
刑法二百八十四條第一項前段
因過失傷害人者，處六月以下有期徒刑、拘役或五百元以下罰金。


司法院資訊處製作；財團法人民間司法改革基金會備份。
